# 求助陈版

提问人：kaipi 时间：2012-02-03 20:24:54
A公司购入一煤运站，作为自己的分公司（只收购了该煤运站的资产，不承担负债）。我觉得该煤运站构成业务，所以该项收购是属于企业合并的；购入的资产应按公允价值入账，付出的对价和购入资产公允价值的差额应确认为商誉（对价大于公允价值）。陈版，您认为呢？这个属于吸收合并吗？

回答人：chenyiwei
不清楚具体的业务背景。如果被购买方确实符合“业务三要素”条件，因而构成业务的，应比照吸收合并处理，适用企业合并准则的规定。

提问人：小丫头 123 时间：2012-06-27 15:49:04
关于长期待摊费用的两个问题 某输电公司有一条线路，树木长的太高，会对线路放电影响线路安全。所以要砍伐，要赔钱给村民。
和村民签订协议， 20 年内在原砍伐地带不能再种植 。 （ 1 ）该部分费用走待摊还是一次计入成本？ （ 2 ）若走待摊，那摊销年限该如何确定？假设该线路 2000 年建成，线路折旧年限是 17 年， 2017 年后就不用提折旧了，但线路还能使用。 按协议规定的 20 年摊销还是按线路的剩余折旧年限摊销 6 年摊销呢？（像这种输电线路提完折旧后按道理来说不遇到大的自然灾害，都可以使用。）

回答人：chenyiwei
对此类补偿款，倾向于不是计入长期待摊费用，而是计入固定资产原值，因为此类补偿款实际上是使得固定资产持续安全、稳定运行所必需的合理支出，应计入固定资产成本，并与该固定资产成本的其他构成项目一起，按同一年限计提折旧。

提问人：liubin988513 时间：2012-07-15 22:41:31
支付的经营性补偿是否可以比照合并中“是收购者与被收购企业转让者交易的对价一部分还是属于一项单独的交易”处理。你这种情况多属于对未来原矿方经营应取得的收益的补偿，我觉得应该资本化。实际交接的资产与评估的资产不一致，是不是评估与交接资产的明细分类不同所致，还是部分资产已经不存在了，我觉得最好搞清原因，然后再进行对价分摊

回答人：chenyiwei
基本赞同。在实务中，“经营性补偿”往往是对采矿权的市场价值高于当地政府规定的估价标准的补偿，是对评估结果的修正。此类民营小煤矿唯一值钱的资产往往是采矿权，很多在此前已经因安全隐患等原因被关停。

提问人：mlccpa 时间：2012-11-01 04:33:29
A上市公司系发电企业，其与控股股东控制的另一发电企业B、无关联关系的地方企业C（C公司自备小型机组），于 2012 年 4 月签署了三方协议，协议约定：从 2012 年 5 月开始，由A作为中间人，联系C企业将其发电指标给B企业使用（替代发电），B企业按约定的替代价格补偿C后，实现的利润，A、B两家企业，五五分成。 2012 年度，A公司取得的该部分“居间收入”为万元，列入其他业务收入，相关的税金也已缴纳。请问陈总，上述处理是否正确，还是应该列为权益性交易，计入资本公积，烦请介绍一下依据标准。
同时，有几点需要注意， 1 ）A把替代电量指标，没有自己发电，而是把指标提供给B，收取中间费，是因为A机组规模较小，自己发电赚不到钱，而B机组规模大，边际贡献大，有利润可转。 2 ）在这个业务流转过程中，A、B、C三家企业均为受益者，具有明显的商业实质和商业理由。 3 ）如果没有A，B和C是无法直接完成此项交易的。A在此项交易完成过程中扮演着重要而且关键的作用。

回答人：chenyiwei
回复 mlccpa 的帖子
由于“在这个业务流转过程中，A、B、C三家企业均为受益者，具有明显的商业实质和商业理由”，并非单方向的利益输送，因此虽然AB之间涉及关联交易，但应不涉及认定为权益性交易计入资本公积的问题。
对于A公司取得的收入，由于A公司提供了居间服务，可以在一定程度上理解为提供劳务的报酬，且A上市公司的主业是发电，此类介绍电量指标转让的业务属于“与经常性活动相关的活动”，由此产生的经济利益总流入确认为其他业务收入也是可以接受的做法。

提问人：mlccpa 时间：2012-11-02 09:54:37
论坛中曾经有坛友说陈版主，对准则的理解和把握令人叹服。这一点，有目共睹，不可否认。但是我觉得陈版主，与其学识相比，更令人敬仰的（也可用“欣赏”表达），是其人品和思想，这一点在论坛里是可以看到的。我只是说了我想说的，毕竟言论还是自由的吗，陈总及大伙也不必太当真，可以把它当做一句玩笑话吗。在这里我要借用林公的一句话，当然啦，不一定准确，送给陈版及各位优秀的大版主。“海纳百川，有容乃大；壁立千仞，无欲则刚”。

回答人：chenyiwei
呵呵，不敢当啊。以后多交流。